臺灣宜蘭地方法院刑事裁定
111年度單禁沒字第15號
聲  請  人  臺灣宜蘭地方檢察署檢察官
被      告  林恩煌


上列聲請人因被告違反毒品危害防制條例案件（110年度毒偵緝
字第44號、110年度毒偵緝字第45號、110年度毒偵緝字第46號、
110年度毒偵緝字第47號、110年度毒偵緝字第48號、110年度毒
偵緝字第49號、110年度毒偵字第670號），聲請沒收違禁物（11
1年度聲沒字第7號），本院裁定如下：
    主  文
扣案之第一級毒品海洛因肆包及其外包裝（驗餘總毛重壹點陸陸
零柒公克）、第二級毒品甲基安非他命壹包及其外包裝（驗餘毛
重零點參玖參玖公克），均沒收銷燬之。
    理  由
一、聲請意旨略以：被告林恩煌因施用第一、二級毒品案件，經
    臺灣宜蘭地方檢察署檢察官於民國110年9月15日以110年度
    毒偵緝字第44號、110年度毒偵緝字第45號、110年度毒偵緝
    字第46號、110年度毒偵緝字第47號、110年度毒偵緝字第48
    號、110年度毒偵緝字第49號、110年度毒偵字第670號案件
    為不起訴處分確定。其中110年度毒偵緝字第48號（聲請書
    誤載為110年度毒偵緝字第44號）扣案之第一級毒品海洛因1
    包（毛重0.5210公克，取樣0.0077公克檢驗，驗餘毛重0.51
    33公克）、110年度毒偵緝字第47號扣案之第一級毒品海洛
    因1包（毛重0.6096公克，取樣0.0168公克檢驗，驗餘毛重0
    .5928公克）、110年度毒偵字第670號扣案之第一級毒品海
    洛因2包（總毛重0.5644公克，取樣0.0098公克檢驗，驗餘
    總毛重0.5546公克）、第二級毒品甲基安非他命1包（毛重0
    .4041公克，取樣0.0102公克檢驗，驗餘毛重0.3939公克）
    ，均屬違禁物，爰依刑法第40條第2項及毒品危害防制條例
    第18條第1項前段之規定，聲請單獨宣告沒收銷燬等語。
二、按查獲之第一、二級毒品及專供製造或施用第一、二級毒品
    之器具，不問屬於犯罪行為人與否，均沒收銷燬之，毒品危
    害防制條例第18條第1項前段定有明文。又違禁物，不問屬
    於犯罪行為人與否，得單獨宣告沒收，刑法第38條第1項、
    第40條第2項亦定有明文。查海洛因、甲基安非他命分別係
    毒品危害防制條例第2條第2項第1款、第2款所稱之第一、二
    級毒品，依同條例第11條第1項、第2項規定，不得持有，故
    均屬違禁物，依毒品危害防制條例第18條第1項前段規定，
    應沒收銷燬。又按毒品危害防制條例第18條第1項規定，得
    諭知沒收並銷燬之者，以查獲之毒品及專供製造或施用毒品
    之器具為限，固不及於毒品之外包裝，惟若外包裝與沾附之
    毒品無法析離，自應將外包裝併該毒品諭知沒收並銷燬之（
    最高法院94年度台上字第6213號判決意旨可資參照）。
三、經查，本件被告基於施用第一級毒品海洛因、第二級毒品甲基安非他命之犯意，分別為下列犯行：（一）於108年11月17日某時許，在其位於宜蘭縣○○市○○路00巷00號3樓之1住處內，以針筒注射之方式，施用第一級毒品海洛因1次，嗣於同日21時45分許，騎乘機車行經宜蘭縣○○鎮○○路○段000號前時，為警查獲其為毒品強制調驗人口，被告並於警局內主動交付身上藏放之第一級毒品海洛因1包（毛重0.5210公克，取樣0.0077公克檢驗，驗餘毛重0.5133公克）予警扣案，經警於同日23時40分許得其同意採集其尿液後送驗，結果呈鴉片類之嗎啡、可待因陽性反應；（二）於109年11月25日22時許，在其上開住處內，先以針筒注射之方式，施用第一級毒品海洛因1次，復以將甲基安非他命放置於玻璃球內點火燒烤吸食所生煙霧之方式，施用第二級毒品甲基安非他命1次。嗣於翌（26）日11時10分許，為警持搜索票至上址執行搜索，並當場扣得第一級毒品甲基安非他命1包（毛重0.6096公克，取樣0.0168公克檢驗，驗餘毛重0.5928公克）；（三）於110年8月12日凌晨0時許，在其上開住處內，以針筒注射之方式，同時施用第一級毒品海洛因及第二級毒品甲基安非他命1次。嗣於同日凌晨1時10分許，騎乘機車行經宜蘭縣宜蘭市延平路60巷口時，因形跡可疑為警攔查，並查獲其為通緝犯之身分，且當場扣得第一級毒品海洛因2包（總毛重0.5644公克，取樣0.0098公克檢驗，驗餘總毛重0.5546公克）、第二級毒品甲基安非他命1包（毛重0.4041公克，取樣0.0102公克檢驗，驗餘毛重0.3939公克），經警於同日凌晨3時40分許得其同意採集其尿液後送驗，結果呈鴉片類之嗎啡、可待因及安非他命類之安非他命、甲基安非他命陽性反應。上開3次施用毒品犯行，復經臺灣宜蘭地方檢察署檢察官以被告另涉施用毒品案件（下稱甲案），甲案經本院以109年度訴字第33號裁定送觀察、勒戒後，認無繼續施用毒品之傾向，於110年9月15日釋放出所，本件在甲案之觀察、勒戒執行完畢釋放前所犯，應為甲案之觀察、勒戒流程效力所及，故上開犯行由臺灣宜蘭地方檢察署檢察官於110年9月15日以110年度毒偵緝字第44號、110年度毒偵緝字第45號、110年度毒偵緝字第46號、110年度毒偵緝字第47號、110年度毒偵緝字第48號、110年度毒偵緝字第49號、110年度毒偵字第670號為不起訴處分確定，有上開不起訴處分書及臺灣高等法院被告前案紀錄表各1份在卷可參。又前開3次犯行所扣案之白粉4包及晶體1包經送鑑驗，其中白粉部分結果檢出有海洛因成分，其驗餘總毛重為1.6607公克，另晶體部分結果檢出有甲基安非他命成分，其驗餘毛重為0.3939公克，亦有慈濟大學濫用藥物檢驗中心108年12月6日慈大藥字第000000000號鑑定書、110年1月15日慈大藥字第1100115054號鑑定書、110年9月2日慈大藥字第000000000號鑑定書各1份附卷可憑，揆諸前揭規定與說明，扣案之海洛因4包及其無法析離之外包裝袋、甲基安非他命1包及其無法析離之外包裝袋，自屬違禁物，均應依刑法第40條第2項及毒品危害防制條例第18條第1項前段之規定，予以宣告沒收銷燬。從而，本件聲請人聲請單獨宣告沒收銷燬上開毒品，並無不合，應予准許。至鑑驗用罄部分，既已滅失，自無庸再予宣告沒收，附此敘明。
四、依刑事訴訟法第455條之36第2項，毒品危害防制條例第18條
    第1項前段，刑法第11條、第40條第2項，裁定如主文。
中　　華　　民　　國　　111 　年　　3 　　月　　30　　日
                    刑事第五庭  法  官  程明慧
以上正本證明與原本無異。
如不服本裁定，應於裁定送達後5日內，向本院提出抗告狀。（
應附繕本）
                                書記官  高雪琴
中　　華　　民　　國　　111 　年　　3 　　月　　31　　日